【裁判字號】    92,易緝,205
【裁判日期】    921008
【裁判案由】    毒品危害防制條例
【裁判全文】
臺灣高雄地方法院刑事判決                    九十二年度易緝字第二０五號
    公  訴  人  臺灣高雄地方法院檢察署檢察官
    被      告  甲○○
右列被告因違反毒品危害防制條例案件，經檢察官提起公訴（九十一年度毒偵字第四
七二八號）及移
就被訴事實為有罪之陳述，並聽取當事人之意見後，改依簡式審判程序審理，本院判
決如左：
    主  文
甲○○連續施用第二級毒品，處有期徒刑捌月。
    事  實
一、甲○○前因施用毒品案件，經臺灣高雄少年法院裁定送觀察勒戒後，因無繼續施
    用之傾向，由臺灣高雄少年法院於民國八十八年十一月二十六日以八十八年度少
    調字第二一五八號裁定不付審理確定；又於八十九年間因施用毒品案件，再經臺
    灣高雄少年法院以裁定送觀察勒戒後，因有繼續施用毒品之傾向，經臺灣高雄少
    年法院以八十九年度少調字第一四三六號裁定令入戒治處所施以強制戒治，並於
    八十九年十二月八日裁定停止戒治所餘戒治期間付保護管束，嗣因交付保護管束
    期滿，經該院於九十年七月三十一日以九十年度少護字第九六五號為不付保護處
    分裁定；詎甲○○仍不知悔改，基於施用第二級毒品ＭＤＭＡ之概括犯意，於九
    十一年四月二十七日某時及同年十一月三十日某時，在高雄市之不詳ＰＵＢ內，
    連續施用第二級毒品ＭＤＭＡ二次，嗣於九十一年四月二十七日五時許在高雄市
    前金區○○○路路八十七號十一樓「Ｅ世代ＰＵＢ」查獲；又於九十一年十一月
    三十日二十時三十分許，在高雄市○○區○○路六十二巷十九號前為警查獲。
二、案經高雄市政府警察局移送臺灣高雄地方法院檢察署檢察官偵查起訴及由高雄市
    政府警察局苓雅分局移送臺灣高雄地方法院檢察署檢察官移請本院併案審理。
    理  由
壹、程序方面：
    按本件被告甲○○所犯係死刑、無期徒刑、最輕本刑為三年以上有期徒刑以外之
    罪，其於準備程序就前揭被訴事實為有罪之陳述，經受命法官告知簡式審判程序
    之旨，並聽取其與公訴人之意見後，本院認無不得或不宜改依簡式審判程序進行
    之處，爰依刑事訴訟法第二百七十三條之一第一項、第二百八十四條之一，裁定
    本件由受命法官獨任進行簡式審判程序，合先敘明。
貳、實體方面
  一、訊據被告對右揭時、地之犯罪事實均坦承不諱，本院復審酌：
    (一)甲○○前因施用毒品案件，經臺灣高雄少年法院裁定送觀察勒戒後，因無繼續
      施用之傾向，由臺灣高雄少年法院於八十八年十一月二十六日以八十八年度少
      調字第二一五八號裁定不付審理確定；又於八十九年間因施用毒品案件，再經
      臺灣高雄少年法院以裁定送觀察勒戒後，因有繼續施用毒品之傾向，經臺灣高
      雄少年法院以八十九年度少調字第一四三六號裁定令入戒治處所施以強制戒治
      ，並於八十九年十二月八日裁定停止戒治所餘戒治期間付保護管束，嗣交付保
      護管束期滿，再由該院於九十年七月三十一日以九十年度少護字第九六五號為
      不付保護處分裁定，有本院被告院內索引卡紀錄表、台灣高等法院被告全國前
      案紀錄表及刑案資料查註紀錄表各乙份在卷可按。是被告於涉本案之前，業已
      二犯施用毒品。
    (二)按以ＧＣ／ＭＳ（即氣相層析質譜儀分析法）方法檢驗，係將檢品經氣化後，
      通過層析管分離純化，再將純化後之成分循序送入質譜儀做個別鑑定，因質譜
      儀所測定之圖譜，在化學上被公認具有指紋特性，故可據以完全判定該檢品係
      為何種化合物。職是，台北榮民總醫院即認為「若以氣相層析質譜儀（ＧＣ／
      ＭＳ）作藥物及其代謝產物之定性及定量分析，幾乎不會有偽陽性反應產生」
      ，此經該院八十三年四月七日以八三北總內字第三○五九號函示明確。經查，
      被告前後二次遭警查獲時所採取之尿液經送驗結果，均呈第二級毒品ＭＤＭＡ
      陽性反應，此有尿液採證代碼對照表二份及高雄市立凱旋醫院九十一年六月三
      日高市凱醫檢字第００四七九號煙毒尿液檢驗成績書、九十一年十二月十一日
      高市凱醫檢字第００七六四號煙毒尿液檢驗成績書各乙份在卷可稽，而前揭高
      雄市立凱旋醫院煙毒尿液檢驗成績書更載明係以ＧＣ／ＭＳ（即氣相層析質譜
      儀分析法）方法檢驗，則本件被告施用第二級毒品ＭＤＭＡ犯行，應可認定。
  二、查ＭＤＭＡ屬毒品危害防制條例第二條第二項第二款所規定之第二級毒品，核
      被告所為，係犯毒品危害防制條例第十條第二項施用第二級毒品罪。被告持有
      毒品，復進而施用，其持有毒品之低度行為，為施用毒品之高度行為所吸收，
      不另論罪。被告先後二次施用第二級毒品ＭＤＭＡ之犯行，時間緊接，所犯構
      成要件相同，顯係基於概括犯意為之，為連續犯，依刑法第五十六條規定，以
      一罪論，並加重其刑。至被告於九十一年十一月三十日某時施用第二級毒品Ｍ
      ＤＭＡ之犯行，公訴意旨雖未論及，但與起訴所指被告於九十一年四月二十七
      日某時施用第二級毒品ＭＤＭＡ之犯行，有連續犯之裁判上一罪關係，已如前
      述，應為起訴效力所及，本院自應併予審判，附此敘明。本院審酌被告前有多
      次施用毒品犯行，已如上開所述，顯見其不思悔改，惟另考量被告於本院審理
      時業能坦承犯行，且其施用毒品之行為於本質上係屬自我戕害行為，衡情尚未
      對社會造成直接而過鉅之損害，反社會性之程度應屬較低等一切情狀，酌情量
      處如主文所示之刑，以資懲儆。
參、據上論斷，應依刑事訴訟法第二百七十三條之一第一項、第二百八十四條之一、
    第二百九十九條第一項前段，毒品危害防制條例第十條第二項，刑法第十一條、
    第五十六條，判決如主文。
中      華      民      國      九十二      年      十      月    八    日
                                  臺灣高雄地方法院刑事第十四庭
                                      法  官  曾吉雄
右正本證明與原本無異。
如不服本判決，應於判決送達後十日內，向本院提出上訴狀。
                                      書記官  唐美玲
中    華    民    國    九十二    年       十      月        八        日
本件論罪科刑法條：
毒品危害防制條例第十條第二項：
施用第二級毒品者，處三年以下有期徒刑。


司法院資訊處製作；財團法人民間司法改革基金會備份。
